【裁判字號】    90,易,737
【裁判日期】    900921
【裁判案由】    詐欺
【裁判全文】
臺灣臺南地方法院刑事判決                            九十年度易字第七三七號
    公  訴  人  臺灣台南地方法院檢察署檢察官
    被      告  甲○○
右列被告因詐欺案件，經檢察官提起公訴 (八十九年度偵緝字第六二０號)，本院判
決如左：
    主  文
甲○○無罪。
    理  由
一、公訴意旨略以：被告甲○○明知其財務不佳，已陷支付困難，竟意圖為自己不法
    之所有，於民國八十八年五月三十日，以鳴桂國際貿易公司代表人之身分，在台
    南市與邱進成經營之大溢實業股份有限公司簽立為期一年之專業美髮產品買賣合
    約，邱進成不疑有詐，而自八十八年六月十一日起至七月二十六日止，先後出貨
    交付價值新台幣（下同）十九萬八百零五元之美髮產品，被告甲○○則僅交付其
    所簽發，發票日為八十八年八月四日、金額七萬一千四百元之支票一紙與邱進成
    ，佯裝付款以取信邱進成陸續出貨，嗣邱進成於該支票屆期時提示，竟不獲付款
    ，復與被告甲○○聯絡無著，始知受騙，而終止出貨，因認被告甲○○涉犯刑法
    第三百三十九條第一項詐欺罪嫌。
二、公訴人認被告被告甲○○涉犯前開詐欺犯行，係以被告甲○○係第一次向告訴人
    大溢實業股份有限公司購貨即未依約給付貨款，又據告訴人之代表人邱進成陳述
    明確，並有產品買賣合約、出貨單、支票及退票理由單影本附卷可稽，為主要論
    據。
三、按犯罪事實應依證據認定之，無證據不得推定其犯罪事實；又不能證明被告犯罪
    ，應諭知無罪之判決，刑事訴訟法第一百五十四條、第三百零一條第一項分別定
    有明文。次按刑法第三百三十九條第一項詐欺罪之成立，以意圖為自己或第三人
    不法之所有，以詐術使人將本人或第三人之物交付為要件。復按民事上之債務不
    履行，縱係出於可歸責於債務人之事由，苟無足以證明債務人自始蓄意以此行詐
    之積極證據，亦不得以事後不履行債務之事實，推定其具有刑事犯罪之故意。
四、訊據被告甲○○固坦承有與告訴人簽署為期一年之銷售合約，並依約進貨十九萬
    八百零五元美髮產品未付款之事實，惟堅詞否認有何詐欺之犯行，辯稱僅係欠貨
    款未有詐欺之意等語。經查，被告與告訴人訂定銷售合約，其期限係自八十八年
    六月七日起至八十九年五月三十一日止，合約上並有陳宏義律師、李易興律師簽
    章為見證人，此有合約書一紙附卷可參，顯見告訴人與被告訂定合約供貨係經評
    估而為，雖嗣後被告積欠貨款，惟難據以推認前開供貨約定係出於告訴人施行詐
    術所致，故被告與告訴人間純屬民事糾葛，應循民事途徑解決，況兩造亦已達成
    民事和解，有和解書一紙附卷可佐。此外，復查無其他積極證據足資證明被告有
    何詐欺犯行，尚不能證明其犯罪，應為被告無罪之諭知。
五、被告甲○○被訴詐欺之事實，既受無罪判決，則其移送併辦部分（台灣新竹地方
    法院檢察署九十年度偵續字三四號）即與之無裁判上一罪關係，自無從併案審理
    ，爰將上開部分退回原檢察官另行處理，併此敘明。
據上論斷，應依刑事訴訟法第二百九十九條第一項前段、第三百零一條第一項，判決
如主文。
本案經檢察官李宗榮到庭執行職務
中    華    民    國      九十        年      九      月    二十一    日
                                  臺灣臺南地方法院刑事第二庭
                                          法  官  鍾  邦  久
右正本證明與原本無異。
如不服本判決，應於判決送達後十日內，向本院提出上訴狀。
                                          書記官  陳  玉  果
中    華    民    國      九十        年      九      月    二十一    日


司法院資訊處製作；財團法人民間司法改革基金會備份。
